臺灣高雄地方法院刑事判決　　　　　 94年度交簡上字第146號
上　訴　人　甲○○
即　被　告
　　　　　　　　　　號
上列上訴人即被告因過失傷害案件，不服臺灣高雄地方法院交通
法庭94年度交簡字第1576號中華民國94年5 月31日第一審簡易判
決（聲請簡易判決處刑案號94年度偵字第10134 號），提起上訴
，本院管轄之第二審合議庭判決如下：
    主  文
上訴駁回。
甲○○緩刑貳年。
    事  實
一、甲○○明知其飲酒後已達不能安全駕駛動力交通工具之程度
　  ，猶仍騎乘車牌號碼XKV-108 號重機車（下稱A 車），沿高
    雄市○○區○○路由西向東方向行駛，欲返回其高雄縣仁武
    鄉○○街200 巷16弄7 號住處，嗣於民國94年3 月6 日凌晨
    1 時40分許，行經高雄市○○區○○路與大順路口時，本應
    注意車前狀況，隨時採取必要之安全措施，且當時並無不能
    注意之情形，竟疏未留意前方車輛之動態，而貿然向前行駛
    ，且因酒醉而無法妥適安全地操控A 車，致其所騎乘之A 車
    之車頭撞及同向在前停於機車待轉區內由蘇建文所騎乘車牌
    號碼YDS-316 號重機車（下稱B 車）左後側，B 車因而重心
    不穩向右側傾倒並撞及右側停於機車待轉區內由丙○○所騎
    乘車牌號碼ZYM-883 號重機車（下稱C 車），蘇建文、丙○
    ○人車倒地，丙○○因而受有右橈骨骨折、右手腕橈尺骨關
    節脫位之傷害。經警到場處理，並施以呼氣酒精濃度檢測結
    果，測得其呼氣之酒精濃度達每公升0.87毫克，客觀上已達
    不能安全駕駛動力交通工具之程度（公共危險部分已經檢察
    官另案聲請簡易判決處刑，並經本院以94年交簡字第896 號
    判處拘役35日在案）。而其於肇事後，犯罪未被發覺前，即
    主動向前往現場處理之高雄市交通大隊第8 分隊警員自首，
    並坦承其係肇事者願接受裁判。
二、案經被害人丙○○訴由高雄市政府警察局苓雅分局報告臺灣
    高雄地方法院檢察署檢察官偵查後聲請簡易判決處刑。
    理  由
一、訊據被告甲○○對於上述犯罪事實坦承不諱，核與證人即告
    訴人丙○○、蘇建文證述之情節相符，並有仁愛診斷證明書
    、交通事故談話記錄表、道路交通事故現場圖、道路交通事
    故調查報告表（一）、　（二）、道路交通事故現場圖及臺
    灣地方法院檢察署檢察官94年度速偵字第517 號聲請簡易判
    決處刑書各1 份可憑。
二、按駕駛人應注意車前狀況，隨時採取必要安全措施。道路交
　　通安全規則第94條第3 項定有明文。被告騎乘機車自應注意
  　上述道路交通安全規定。又依附卷之交通事故調查報告表（
    一）所載，本件肇事時、地之天候、路況皆良好。則肇事當
    時，被告亦無不能注意之情事。再衡諸被告之陳述，復觀諸
    警卷內道路交通事故調查報告表（一）、（二）、道路交通
    事故現場圖、94年度速偵字第517 號聲請簡易判決處刑書各
    1 份所示，可見被告於飲酒後，已無法安全駕駛動力交通工
    具，仍騎乘A 車上路，行經上述路段，竟疏未留意前方車輛
    之動態，而貿然向前行駛，且因無法妥適安全地操控A 車，
    致A 車之車頭撞及同向在前停於機車待轉區內由蘇建文所騎
    乘B 車左後側，B 車因而重心不穩向右側傾倒並撞及右側停
    於機車待轉區內由丙○○所騎乘C 車，蘇建文、丙○○人車
    倒地，丙○○因而受有傷害，可證被告之騎車失當行為，係
    有過失。而告訴人丙○○確因本件車禍受有上述傷害，此有
    診斷證明書1 紙附卷可考，則被告過失駕車肇事行為，與告
    訴人之傷害結果間，自具有相當因果關係，其過失傷害犯行
    ，洵堪認定。
三、核被告甲○○所為，係犯刑法第284 條第1 項前段過失傷害
　  罪嫌。又被告身為汽車駕駛人，酒醉駕車因而致人受傷，應
    負過失傷害罪之刑事責任，應依道路交通管理處罰條例第86
    條第1 項之規定，加重其刑至2 分之1 。而被告肇事後，犯
    罪未被發覺前，即主動向前往現場處理之高雄市交通大隊第
    8 分隊警員自首，並坦承其係肇事者願接受裁判等情，有本
    院辦理刑事案件電話紀錄查詢表1 紙在卷足稽，被告對未發
    覺之罪自首而受裁判，應依刑法第62條前段之規定，減輕其
    刑，並依刑法第71條第1 項之規定先加後減之。本件事證明
    確，原審依刑事訴訟法第449 條第1 項前段、第3 項、第45
    4 條第2 項，刑法第284 條第1 項前段、道路交通管理處罰
    條例第86條第1 項、刑法第62條前段、第41條第1 項前段、
    第71條第1 項，罰金罰鍰提高標準條例第1 條前段、第2條
    ，並審酌被告疏未注意採取必要之安全措施，致與告訴人發
    生擦撞而肇事，致使告訴人受有傷害，及犯後坦承犯行，態
    度尚屬良好，及告訴人所受之傷勢，且尚未與告訴人達成和
    解等一切情狀，逕以簡易判決處拘役59日，並諭知如易科罰
    金以3 百元折算1 日，經核認事用法並無不當，量刑亦無不
    妥。上訴人即被告認原審量刑過重及已與告訴人和解而指摘
    原判決不當，然查，依據卷附本院核定之高雄縣仁武鄉調解
    委員會94年民字第406 號調解書1 份所示，被告與告訴人係
    於94年6 月13日調解成立，足見被告於原審判決前，尚未與
    告訴人達成和解，其上訴為無理由，應予駁回。末查，被告
    未曾受有期徒刑以上之宣告，此有臺灣高等法院被告全國前
    案記錄表、臺灣高雄地方法院檢察署刑案資料查註紀錄表各
    1 份在卷可考，足見其素行尚佳。再查，被告業已與告訴人
    達成和解，賠償告訴人之損失，此有前述調解書1 份在卷足
    憑，且告訴人於本院審理時表明原諒被告之意旨，可見被告
    已知所悔悟，其經此偵、審程序，當知所警惕，信無再犯之
    虞，本院認前開所宣告之刑以暫不執行為適當，諭知緩刑2
    年，以啟自新。
據上論斷，依刑事訴訟法第455 條之1 第1 項、第3 項、第368
條，刑法第74條第1款，判決如主文。
本案經檢察官乙○○到庭執行職務。
中　　華　　民　　國　　94　　年　　8 　　月　　16　　日
                  交通法庭審判長法  官    張世賢
                                法  官    王啟明
                                法  官    呂曾達
以上正本證明與原本無異。
本件不得上訴。
中　　華　　民　　國　　94　　年　　8 　　月　　16　　日
　　　　　　　　　　　　        書記官    林慧君
